臺灣新竹地方法院刑事判決　　　　　　　94年度交訴字第37號
公　訴　人　臺灣新竹地方法院檢察署檢察官
被　　　告　乙○○
　　　　　　　　　　巷32弄5.
上列被告因過失致死等案件，經檢察官聲請簡易判決處刑（九十
四年度偵字第一六五六號），本院認為不得以簡易判決處刑，改
依通常程序審理，並裁定進行簡式審判程序，判決如下：
    主  文
乙○○從事業務之人，因業務上之過失致人於死，處有期徒刑捌
月。緩刑貳年。
    事  實
一、乙○○為「瑞發煤氣有限公司」雇用之司機，負責駕駛貨車
    載送桶裝瓦斯予客戶之工作，為從事駕駛業務之人，其於民
    國九十三年十一月二十二日下午五時分許，駕駛「瑞發煤氣
    有限公司」所有之車號Ｈ三─○六三七號自用小貨車載運自
    客戶處回收之空瓦斯桶，沿新竹縣湖口鄉○○路一○五八巷
    道由西向東行駛，欲返回位在新竹縣湖口鄉吳厝八之二二號
    「瑞發煤氣有限公司」，迨於同日晚上五時三十分許，其駕
    車行至該巷道與四線道之成功路交岔路口，欲直行穿越成功
    路南下車道左轉北上車道行駛時，本應注意汽車在快車道上
    不得臨時停車，而依當時天候陰，視距良好，夜間有照明，
    乾燥柏油路面，路面無缺陷及障礙物之情形下，並無不能注
    意之情事，竟疏未注意，於駕駛上開小貨車穿越成功路南下
    車道慢車道後，因見成功路北上車道車輛往來頻繁，遂將自
    用小貨車臨時橫向停在快車道上，等待駛入北上車道之適當
    機會，適有丙○○無照騎乘車號ＪＵ六─五二五號重型機車
    附載友人甲○○，沿成功路南下快車道駛近該處路口時，亦
    疏未注意車前狀況及行經無號誌之路口時應減速慢行之規定
    ，逕自往前行駛，因而以該部機車車頭猛力衝撞小貨車左後
    車輪車體，丙○○、甲○○因此均跌倒在地，導致丙○○受
    有頭部鈍力損傷、右下頷部、左大腿及右大腿等處骨折、右
    下頷部二Ｘ六公分、右大腿正面中央四Ｘ六公分、左大腿正
    面內側下緣二Ｘ二公分、左手肘背面二Ｘ三公分等處擦傷及
    右膝部三Ｘ四公分撕裂傷；甲○○受有右眼球挫傷、外傷性
    視神經病變等傷害（過失傷害部分，業經甲○○於本院審理
    時撤回告訴，詳述於後），乙○○見狀，馬上通知救護車將
    丙○○、甲○○分別送往新竹縣湖口仁慈醫院及東元綜合醫
    院救治，惟丙○○仍於同日晚上七時十五分因頭部鈍力損傷
    傷重不治死亡。乙○○肇事後，在有偵查權之機關或公務員
    尚未發覺其車禍肇事之前，在車禍現場向前往處理車禍事宜
    之警員自首其過失致死之犯行，並接受裁判。
二、案經甲○○及丙○○之父丁○○訴由新竹縣警察局竹北分局
    報請臺灣新竹地方法院檢察署檢察官相驗後偵查聲請簡易判
    決處刑。
    理  由
壹、本件被告乙○○所犯業務過失致死等罪，均非為死刑、無期
    徒刑、最輕本刑為三年以上有期徒刑之罪，或高等法院管轄
    第一審之案件，其於準備程序進行中，先就被訴事實為有罪
    之陳述，經本院合議庭認為合於刑事訴訟法第二百七十三條
    之一第一項之規定，裁定進行簡式審判程序，先予敘明。
貳、有罪部分
一、上述事實，業據被告乙○○於警詢、偵查中及本院審理時坦
    白承認，核與被害人甲○○及丙○○之父丁○○供述被害人
    丙○○騎乘機車與被告發生車禍，致被害人丙○○傷重不治
    死亡等情節大致相符，並有道路交通事故現場圖、車號Ｈ三
    ─○六三七號小貨車車籍作業系統查詢認可資料、東元綜合
    醫院、財團法人天主教湖口仁慈醫院診斷證明書各一紙、道
    路交通事故調查報告表二紙及車禍現場相片共十張在卷可資
    佐證。又被害人丙○○確因本件車禍受有頭部鈍力損傷、右
    下頷部、左大腿及右大腿等處骨折、右下頷部二Ｘ六公分、
    右大腿正面中央四Ｘ六公分、左大腿正面內側下緣二Ｘ二公
    分、左手肘背面二Ｘ三公分等處擦傷及右膝部三Ｘ四公分撕
    裂傷等傷害，並因頭部鈍力損傷傷重不治死亡等情，則經台
    灣新竹地方法院檢察署檢察官督同法醫師相驗屬實，並製有
    勘驗筆錄、相驗屍體證明書及驗斷書各一份附卷可憑。
二、按汽車在快車道上不得臨時停車，道路交通安全規則第一百
    十一條第一項第一款定有明文。被告領有駕駛執照，於上述
    時地駕車，自應注遵守上開規定，本件案發路段為四線道路
    ，有道路交通事故現場圖一紙在卷可證，其駕車穿越上開路
    段時，將汽車臨時停放在快車道上等待左轉，顯已違背上開
    規定，而有注意義務之違反。再依上開道路交通事故調查表
    所載，案發當時天候陰，視距良好，夜間有照明，乾燥柏油
    路面，路面無缺陷及障礙物之情形下，客觀上亦無不能注意
    之情事，是其駕車肇事，對於本件車禍之發生顯有過失，而
    被害人丙○○因本件車禍傷重死亡，已如前述，被告之過失
    行為與被害人丙○○死亡間，顯具有相當之因果關係，是其
    過失致人於死之犯行，應堪認定。至被告與被害人丙○○之
    過失行為，雖均為本件車禍發生之原因，但被告之過失責任
    仍不能因此抵銷或減免，附此敘明。
三、按刑法上所謂業務，係指個人基於其社會地位繼續反覆所執
    行之事務而言。本件被告自承受僱於「瑞發煤氣有限公司」
    ，負責駕駛車號Ｈ三─○六三七號自用小貨車載送桶裝瓦斯
    予客戶之工作，其駕車送貨即為其主要業務，故被告係從事
    駕駛業務之人，其因業務上之過失發生車禍，導致被害人丙○○死亡，核其所為，係犯刑法第二百七十六條第二項之業
    務過失致人於死罪。聲請簡易判決處刑意旨固認被告係犯刑
    法第二百七十六條第一項之普通過失致人於死罪，然此部分
    業經蒞庭檢察官當庭更正被告係觸犯刑法第二百七十六條第
    二項之業務過失致死罪，本院自應依公訴人更正後之法條予
    以審判。又被告於肇事後，在有偵查犯罪職權之機關及公務
    員發覺前，向前往處理車禍事宜之警員陳明其為肇事者而自
    首，並接受裁判一節，有新竹縣警察局道路交通事故肇事人
    自首情形紀錄表一紙在卷可證，應依刑法第六十二條前段之
    規定減輕其刑。爰審酌被告無何前科之素行、因駕車疏忽而
    車禍肇事，致被害人丙○○傷重不治死亡，造成之損害不小
    、在快車道上臨時停車而肇事之過失責任非輕及坦認犯行，
    並於肇事後迅速與被害人丙○○家屬達成民事和解，有和解
    書一紙在卷可證之犯罪後態度等一切情狀，量處如主文所示
    之刑。
四、被告未曾受有期徒刑以上刑之宣告，有臺灣新竹地方法院檢
　　察署刑案資料查註紀錄表及臺灣高等法院被告前案紀錄表各
    一份在卷可佐，其因一時過失觸犯本件罪刑，經此次偵、審
    程序及刑之宣告，當知所警惕，無再犯之虞，本院綜核各情
    ，認上開有期徒刑之宣告，已足策其自新，所宣告之刑，以
    暫不執行為適當，併依法諭知緩刑二年，以啟向上。
參、不另為不受理部分
一、聲請意旨另以：被告乙○○於九十三年十一月二十二日晚上
    五時三十分許，駕駛車號Ｈ三─○六三七號自小貨車，沿新
    竹縣湖口鄉一○五八巷由西往東方向行駛，行經該巷道與新
    竹縣湖口鄉○○路○○路口佔用車道等待左轉，竟疏未注意
    ，適有丙○○無照騎乘車號ＪＵ六─五二五號重機車，搭載
    告訴人甲○○沿成功路由北往南方向駛至該處時，亦疏未注
    意車前狀況，隨時採取必要之安全措施及行經無號誌之路口
    時應減速慢行之規定，二車因此發生撞擊，致告訴人受有右
    眼球挫傷、外傷性視神經病變等傷害，因認被告此部分所為
    ，涉犯刑法第二百八十四條第一項前段之過失傷害罪嫌。
二、按告訴乃論之罪，告訴人於第一審辯論終結前得撤回告訴；
    告訴經撤回者，應諭知不受理之判決；刑事訴訟法第二百三
    十八條第一項及第三百零三條第三款分別定有明文。
三、本件公訴人認被告上開部分涉犯刑法第二百八十四條第一項
    前段之過失傷害罪，依同法第二百八十七條之規定，須告訴
    乃論，茲因告訴人甲○○於本院審理時撤回告訴，有撤回告
    訴狀一紙在卷可證，依上述說明，本應為此部分不受理判決
    之諭知，惟公訴人認被告此部分犯行與上述論罪科刑部分，
    有想像競合犯之裁判上一罪關係，爰不另為不受理之諭知。
據上論斷，應依刑事訴訟法第四百五十二條、第二百七十三條之
一、第二百九十九條第一項前段，刑法第二百七十六條第二項、
第六十二條前段、第七十四條第一款，罰金罰鍰提高標準條例第
一條前段，判決如主文。
本案經檢察官傅伊君到庭執行職務。
中　　華　　民　　國　九十四　年　　九　　月　 三十 　日
                  刑事交通法庭    法　官　林昌義
以上正本證明與原本無異。
如不服本判決，應於判決送達後10日內向本院提出上訴狀 (應附
繕本 )，上訴於臺灣高等法院。
中　　華　　民　　國　九十四　年　　九　　月　 三十 　日
                                  書記官  江靜玲
附錄本案論罪科刑所適用法條全文：
刑法第二百七十六條第二項
從事業務之人，因業務上之犯前項之罪者，處五年以下有期徒刑
或拘役，得併科三千元以下罰金。
